【裁判字號】    92,交聲,121
【裁判日期】    920730
【裁判案由】    違反道路交通管理處罰條例聲明異議
【裁判全文】
臺灣新竹地方法院交通事件裁定                    九十二年度交聲字第一二一號
    移
    異  議  人
    即受處分人  甲○○
右列受處分人因違反道路交通管理處罰條例案件，對於交通部公路總局新竹區監理所
新竹市監理站於中華民國九十二年三月三十一日所為之竹監新自第裁五一一ＤＴ00
00000號、五一－ＤＴ0000000號、五一－ＤＴ0000000號、五一
－ＤＴ0000000號、五一－ＣＲＰ０二四六一二號；於九十二年四月三日所為
之竹監新自第裁五一－Ｅ00000000號；於九十二年五月一日所為之竹監新自
第裁五一Ｅ00000000號；於九十二年五月八日所為之竹監新自第裁五一－Ｂ
Ｈ0000000號違反道路交通管理事件裁決書均聲明異議，本院裁定如左：
    主      文
異議駁回。
    理      由
一、按汽車駕駛人，行車速度，超過規定之最高時速，或低於規定之最低時速，或裝
    用測速雷達感應器者，處新臺幣一千二百元以上二千四百元以下罰鍰。又汽車駕
    駛人停車時，有左列情形之一者，處新臺幣六百元以上一千二百元以下罰鍰：十
    一、在道路收費停車處所停車，不依規定繳費者，道路交通管理處罰條例第四十
    條第一項、第五十六條第一項第十一款分別定有明文。
二、本件異議人即受處分人甲○○為車牌號碼ＯＬ－二五二七號、二Ｈ－七一三八號
    二部自小客車之所有權人，前開車牌號碼二Ｈ－七一三八號自小客車之駕駛人，
    先於民國九十一年三月二十日十六時五十五分許，在沿海路，及車牌號碼ＯＬ－
    二五二七號自小客車之駕駛人，嗣於九十一年十一月十六日二十三時四十分許，
    在新竹市東大高架民族路駕車之行車速度均超過規定之最高時速二十公里，經警
    員分別以違反道路交通管理處罰條例第四十條第一項規定為由，先後分別逕行掣
    單舉發異議人之上開違規情事，並依道路交通管理處罰條例第四十條第一項規定
    ，分別裁處罰鍰新壹幣（下同）二千四百元，合計共四千八百元；又車牌號碼Ｏ
    Ｌ－二五二七號自小客車之駕駛人，先後於民國九十一年十月二十八日十九時四
    分許，在民權路路邊停車場、九十一年十一月八日十時五十分許、同日十三時三
    十分許、同年月十一日十時五十分許，在中壢市○○路停車處、同年月十二日十
    五時三十五分許、在中壢市○○○路停車處、同年月十三日十三時二十五分許，
    在臺北縣永和市○○街停車處停車後未依規定繳費，經警員以違反道路交通管理
    處罰條例第五十六條第一項第十一款規定為由，先後分別逕行掣單舉發異議人之
    上開違規情事，並依道路交通管理處罰條例第五十六條第一項第十一款規定，分
    別裁處罰鍰一千二百元，合計共七千二百元，是以，異議人前開遭裁罰之金額合
    計共為一萬二千元。嗣異議人雖於各該舉發通知單上所載之應到案日期前向原處
    分機關提出申訴，經原處分機關請舉發機關調查結果，仍認異議人登記所有前開
    自小客車駕駛人行車速度超過規定之最高時速二十公里以上及在道路收費停車處
    所停車不依規定繳費之各該違規事實屬實。
三、聲明異議意旨略以：異議人即受處分人雖為前開裁決書所載車牌號碼ＯＬ－二五
    二七號、二Ｈ－七一三八號自小客車之所有權人，惟事實上開二部自小客車均係
    案外人紀明福趁異議人為籌措父親醫藥費用需款孔急之際，向異議人訛稱欲助異
    議人燃眉之急，向異議人騙取身分證件後，旋即向中古車商廖繼正購買前開二部
    自小客車，將之登記在異議人名下，嗣即將該二部自小客車開走逃逸，避不見面
    ，致異議人徒有所有權之名，而無所有權之實，平白增加牌照稅、燃料稅等負擔
    ，而異議人並已對紀福明提出詐欺之刑事告訴，是以，異議人既已無法使用上開
    車輛，自無駕車至道路收費停車處所停車不依規定繳費及駕車行車速度超過規定
    之最高時速二十公里以上之違規事實，爰就交通部公路局新竹監理站所為之上開
    裁決，依法聲明異議。
四、按違反道路交通管理事件統一裁罰標準及處理細則第二十四條規定：逕行舉發道
    路交通管理事件，經汽車所有人依通知單之應到案日期前到案，並告知違規駕駛
    人姓名、身分證統一編號及住址者，處罰機關應即另行通知違規駕駛人到案依法
    處理；逾應到案日期，處罰單位應依本條例第十五條第三項規定處罰該汽車所有
    人。本件異議人既為前開二部自小客車之所有人，又未依上開規定於各該通知單
    之應到案日期前陳報各該通知單之實際違規駕駛人之年籍資料，是依上揭規定，
    自當處罰汽車所有人即異議人，準此，交通部公路總局新竹區監理所新竹市監理
    站先後於九十二年三月三十一日、同年四月三日、同年五月一日、同年月八日依
    據上開違規事實所分別製作之竹監新自第裁五一一ＤＴ0000000號、五一
    －ＤＴ0000000號、五一－ＤＴ0000000號、五一－ＤＴ0000
    000號、五一－ＣＲＰ０二四六一二號、五一－Ｅ00000000號、五一
    Ｅ00000000號、五一－ＢＨ0000000號違反道路交通管理事件裁
    決書，即非無據。從而，原處分機關分別依道路交通管理處罰條例第四十條第一
    項及第五十六條第一項第一款規定，並審酌異議人違規情節之輕重，裁處異議人
    罰鍰合計共一萬二千元，認事用法無何違誤，量罰亦甚妥適，應予維持，本件異
    議為無理由，應予駁回。
五、據上論斷，應依道路交通案件管理辦法第十九條，裁定如主文。
中      華      民      國    九十二    年      七      月     三十     日
                                  臺灣新竹地方法院交通法庭
                                      法  官    高  敏  俐
右正本證明與原本無異。
如不服本裁定，應於裁定送達後五日內向本院提出抗告狀。
                                      書記官    賴  寶  合
中      華      民      國    九十二    年      七      月     三十     日


司法院資訊處製作；財團法人民間司法改革基金會備份。
